【裁判字號】    95,裁,716
【裁判日期】    950413
【裁判案由】    綜合所得稅
【裁判全文】
最  高  行  政  法  院  裁  定
                                     95年度裁字第00716號
上  訴  人  甲○○
                     （送達代收人  乙○○
                       市○○街166號）
被 上訴 人  財政部臺灣省北區國稅局
代  表  人  許虞哲
                     （送達代收人 黃麗鈴
上列當事人間因綜合所得稅事件，上訴人對於中華民國93年11月
22日臺北高等行政法院93年度簡字第611號判決，提起上訴。關
於利息所得部分，本院裁定如下：
    主  文
上訴駁回。
上訴審訴訟費用由上訴人負擔。
    理  由
一、按對於適用簡易程序之裁判提起上訴或抗告，須經本院許可
    ，且該許可以訴訟事件所涉及之法律見解具有原則性者為限
    ，行政訴訟法第235條定有明文。所謂具有原則性，係指該
    事件所涉及之法律見解，有統一法律解釋之必要者而言。
二、上訴人上訴意旨略謂：關於利息所得部分，上訴人取自新竹
    第一信用合作社之利息所得共計新臺幣（下同）533,318元
    業依法申報在案，為兩造所不爭之事實。上訴人並無另有取
    自第一信用合作社之利息1,879元，被上訴人雖稱有該合作
    社帳戶往來明細表可稽，惟並無舉證說明何年何日何時有利
    息所得1,879元由該社存入上訴人之活期儲蓄存款帳戶，顯
    與證據法則不符。綜上所述，原判決顯有行政訴訟法第242
    條及第243條規定之情事，爰請求廢棄原判決。
三、被上訴人則以：關於利息所得部分，本件被上訴人所屬新竹
    市分局原核定依據扣繳單位新竹市第一信用合作社開立之扣
    繳憑單，歸課上訴人利息所得1,879元，有該各類所得扣繳
    暨免扣繳媒體申報資料影本可稽。且經被上訴人以93年6月1
    0日北區國稅法二字第0930014868號函請新竹市第一信用合
    作社就利息所得1,879元係何帳戶所衍生之利息？該帳戶屬
    何種性質存款？存款期間為何？等項目代為查明，嗣經該合
    作社以93年6月16日新一信社總字第0757號函覆被上訴人相
    關利息所得1,879元係由上訴人之活期儲蓄存款帳戶（00-00
    0000000000）所衍生之利息，有該帳戶往來明細表可稽，原
    核定並無不合，資為抗辯。
四、原判決關於利息所得部分以：本件原核定依據扣繳單位新竹
    市第一信用合作社開立之扣繳憑單，歸課上訴人利息所得
    1,879元，有該各類所得扣繳暨免扣繳媒體申報資料影本可
    稽，再經被上訴人以93年6月10日北區國稅法二字第0930014
    868號向新竹市第一信用合作社函查，該合作社以93年6月16
    日新一信社總字第0757號函覆被上訴人相關利息所得1,879
    元係由上訴人之活期儲蓄存款帳戶（00000000000000）所衍
    生之利息，有該帳戶往來明細表可稽，復查決定並無不合。
    從而，復查決定就上開利息所得核定為1,879元，並無違誤
    ，訴願決定予以維持，亦無不合等情，均已詳予論述，維持
    原處分及訴願決定關於利息部分，而駁回上訴人在原審此部
    分之訴，其所適用之法規與該案應適用之現行法規並無違背
    ，與解釋判例，亦無牴觸，並無所謂原判決此部分有違背法
    令之情形。本件上訴人此部分所主張之前揭理由，並無統一
    法律解釋之必要性；而上訴人仍據之，對於適用簡易程序之
    原判決此部分提起上訴，揆諸前揭規定及說明，顯無所涉及
    之法律見解，具有原則上之重要情事，其所提起此部分上訴
    ，不合首揭規定，不應許可，則其此部分之上訴難謂合法，
    應予駁回。
五、依行政訴訟法第249條第1項前段、第104條、民事訴訟法第
    95條、第78條，裁定如主文。
中    華    民    國    95    年    4     月    13    日
                  第一庭審判長法  官  葉  振  權
                              法  官  吳  明  鴻
                              法  官  陳  秀  美
                              法  官  劉  鑫  楨
                              法  官  梁  松  雄
以  上  正  本  證  明  與  原  本  無  異
中    華    民    國    95    年    4     月    13    日
                              書記官  陳  盛  信


司法院資訊處製作；財團法人民間司法改革基金會備份。
